nb: Bitringstil: Baucher; D-ring; Muffe; Åttetalls; Full cheek; Half cheek; Løse ringer; O-ring; Annet
sv: Bitringsstil: Baucher; D-ring; Eggbett; Åtta; Fullcheek; Halfcheek; Lösa ringar; O-ring; Övrigt
pl: Styl pierścienia wędzidła: Baucher; D-ring; Oliwkowe; Ósemkowe; Wąsate; Półwąsate; Zwykłe; O-ring; Inny
nl: Bitring stijl: Baucher; D-ring; Bustrens; Achtvormig; Kneveltrens; Halve kneveltrens; Watertrens; O-ring; Anders
ro-RO: Stil inel de mușcare: Baucher; Inel în D; Eggbutt; Formă de opt; Full cheek; Half cheek; Inel mobil; Inel în O; Altele
fr: Conception de l’anneau du mors: Baucher; Anneau en D; Olive; En 8; À aiguilles; À demi-aiguilles; Anneau libre; Anneau en O; Autre
th: รูปแบบของห่วงเหล็กบังเหียน: บาวเชอร์; ดีริง; เอ้กบัตต์; ฟิกเกอร์เอต; ฟูลชีค; ฮาล์ฟชีค; ห่วงหลวม; โอริง; อื่นๆ
de: Stil des Gebissrings: Baucher; D-Ring; Olivenkopf; Achter-Ring; Knebeltrense; Halbe Knebeltrense; Wassertrense; O-Ring; Sonstige
zh-CN: 衔铁环款式: 包歇环; D 形环; 蛋形环; 八字环; 全颊环; 半颊环; 活环; O 形环; 其他
ko: 재갈 링 유형: 보쉐; D링; 에그벗; 8자형; 풀 치크; 하프 치크; 루즈 링; O링; 기타
bg-BG: Стил на халките на мундщука: Баучер (Baucher); D-образен пръстен; Тип маслина; Осморка; С цели рамене; С полурамене; Свободен пръстен; О-образен пръстен; Други
el: Στυλ δακτυλίου στομίου: Baucher; Κρίκος D; Eggbutt; Σε σχήμα 8; Full cheek; Half cheek; Ελεύθερος κρίκος (Loose ring); Κρίκος O; Άλλο
sk-SK: Štýl krúžku vrtáka: Baucher; D-krúžok (Déčkové); Olivové (Eggbutt); Osmičkové; Ramienkové (Full cheek); Poloramienkové (Half cheek); Voľný krúžok; O-krúžok; Iný
da: Type af bidring: Baucher; D-ring; Muffe; Ottetal; Parerstang; Halv parerstang; Løs ring; O-ring; Andet
zh-TW: 馬銜環樣式: 博雪 (Baucher); D 型環; 蛋型環; 8 字型; 全頰環; 半頰環; 活動環; O 型環; 其他
fi: Kuolainrenkaan malli: Baucher; D-rengas; Oliivirengas; Kahdeksikko; Varsikuolain; Puolivarsi; Vapaasti pyörivä rengas; O-rengas; Muu
it: Stile anello di morso: Baucher; Anello a D; A oliva; A otto; Ad aste; A mezza asta; Ad anelli scorrevoli; O-ring; Altro
pt-PT: Estilo de anel de bit: Baucher; Anel em D; Eggbutt; Em oito; Lado completo; Meio lado; Argola solta; Argola; Outros
pt-BR: Estilo de anel do bit: Baucher; Anel D; Eggbutt; Oito; Agulha completa; Meia agulha; Argola solta; Anel O; Outro
ja: ビットリングスタイル: バウチャー; Dリング; エッグバット; フィギュアエイト; フルチーク; ハーフチーク; ルースリング; Oリング; その他
es: Tipo de anilla del freno: Baucher; Anilla en D; De oliva; Figura de ocho; De palillos completos; Medios palillos; Anilla suelta; Anilla en O; Otro
hr-HR: Stil prstena nastavka (bita): Baucher; D-prsten; Maslinasti prsten (eggbutt); Osmica; S punim krakovima; S pola krakova; Slobodni prsten; O-prsten; Ostalo
hu: Zablagyűrű stílusa: Baucher; D-karikás; Olív; Nyolcas; Pálcás; Félpálcás; Szabadkarikás; O-karikás; Egyéb
lt-LT: Žiedinio antgalio stilius: „Baucher“ tipo; D formos žiedai; „Eggbutt“ tipo; Aštuoniukės formos; Su ilgais ūsais; Su trumpais ūsais; Laisvi žiedai; O formos žiedai; Kita
tr: Gem halka stili: Baucher; D halka; Eggbutt; Sekiz şeklinde; Tam yanaklı; Yarım yanaklı; Serbest halka; O halka; Diğer
cs: Styl kroužku udidla: Baucher; Déčko; Oliva; Osmičkové; Ramínkové; Poloviční ramínkové; Stihlové kroužky; O-kroužek; Jiné
en: Bit ring style: Baucher; D-ring; Eggbutt; Figure-eight; Full cheek; Half cheek; Loose ring; O-ring; Other
sl-SI: Slog obroča na uzdi: Baucher; D-obroč; Oliva; Osmica; Polne ročice; Polovične ročice; Prosti obroč; O-obroč; Drugo
ru: Тип кольца удила: Баучер; D-образные кольца (империал); Оливковые кольца; Восьмерка; С длинными усами; С короткими усами; Свободные кольца; О-образные кольца трензеля; Другое
vi: Kiểu vòng hàm thiếc: Baucher; Vòng chữ D; Eggbutt; Hình số 8; Full cheek; Half cheek; Vòng lỏng; Vòng chữ O; Khác